【裁判字號】    98,訴,846
【裁判日期】    981028
【裁判案由】    違反毒品危害防制條例
【裁判全文】
臺灣嘉義地方法院刑事判決               98年度訴字第846號
公  訴  人  臺灣嘉義地方法院檢察署檢察官
被      告  甲○○
上列被告因違反毒品危害防制條例案件，經檢察官提起公訴（98
年度毒偵字第1040號），被告就被訴事實為有罪之陳述，本院裁
定依簡式審判程序審理，判決如下：
    主  文
甲○○施用第一級毒品，累犯，處有期徒刑壹年貳月。
    犯 罪 事 實
一、甲○○前於民國90年間因施用毒品案件，本院裁定觀察勒戒
    ，後因無繼續施用傾向，經臺灣嘉義地方法院檢察署於90年
    2月5日為不起訴處分；後再於90年間再因施用毒品案件，經
    本院裁定令入戒治處所施以強制戒治，於91年8月12日停止
    其處分出監，上開案件並經本院以90年度訴字第698號判決
    判處有期徒刑1年2月確定，於93年11月25日縮刑期滿執行完
    畢。又於前揭強制戒治執行完畢釋放後5年內，再因施用毒
    品案件，經臺灣高等法院臺南分院以95年度上訴字第301號
    判決判處有期徒刑1年確定，另因詐欺案件，經本院以95年
    度嘉簡字第248號判決判處有期徒刑6月確定，上開2罪經裁
    定減刑及定應執行有期徒刑8月，於96年8月13日縮刑期滿執
    行完畢（含執行另案拘役29日）。詎其仍不知悔悟，復基於
    施用第1級毒品海洛因之犯意，於98年4月22日凌晨2時許，
    在嘉義縣民雄鄉○○村○○街10巷62號住處內，以將海洛因
    置入香菸內點燃吸食之方式，施用第1級毒品海洛因1次。嗣
    於98年4月24日14時5分許，在嘉義市○區○○○路與車店街
    口，為警查獲，經其同意採集其尿液送驗，結果呈可待因及
    嗎啡陽性反應，始悉上情。
二、案經嘉義市政府警察局第一分局報請臺灣嘉義地方法院檢察
    署檢察官偵查起訴。
    理  由
一、本件被告所涉犯者為毒品危害防制條例第10條第1項之罪，
    非死刑、無期徒刑、最輕本刑為3年以上有期徒刑之罪或高
    等法院管轄第一審案件。本院行準備程序時，被告就被訴事
    實為有罪之陳述，經告知簡式審判程序之旨，並聽取檢察官
    及被告之意見後，本院爰依刑事訴訟法第273條之1第1項裁
    定由受命法官獨任進行簡式審判程序。故本件簡式審判程序
    之證據調查，依刑事訴訟法第273條之2之規定，不受同法第
    159條第1項、第161條之2、第161條之3、第163條之1及第
    164條至第170條規定之限制，合先敘明。
二、上開犯罪事實，業據被告甲○○警詢偵及本院坦承不諱，且
    被告經警查獲時採其尿液檢驗呈海洛因代謝後之嗎啡陽性反
    應，有台灣檢驗科技股份有限公司檢驗報告1份（報告編號
    ：KＺ000000000000）及嘉義市警察局第一分局查獲毒品案件
    尿液送驗真實姓名對照表可稽。被告所為上開不利於己之自
    白，確與事實相符，自可採信。
三、又被告甲○○前於90年間因施用毒品案件，本院裁定觀察勒
    戒，後因無繼續施用傾向，經臺灣嘉義地方法院檢察署於90
    年2月5日為不起訴處分；後再於90年間再因施用毒品案件，
    經本院裁定令入戒治處所施以強制戒治，於91年8月12 日停
    止其處分出監，上開案件並經本院以90年度訴字第698 號判
    決判處有期徒刑1年2月確定，於93年11月25日縮刑期滿執行
    完畢。又於前揭強制戒治執行完畢釋放後5年內，再因施用
    毒品案件，經臺灣高等法院臺南分院以95年度上訴字第301
    號判決判處有期徒刑1年確定，另因詐欺案件，經本院以95
    年度嘉簡字第248號判決判處有期徒刑6月確定，上開2罪經
    裁定減刑及定應執行有期徒刑8月，於96年8月13日縮刑期滿
    執行完畢（含執行另案拘役29日），有台灣高等法院被告前
    案紀錄表可按，其於5年內再犯本件施用毒品犯行，依毒品
    危害防制條例第23條第2項規定，應依法逕行追訴處罰。
四、核被告施用毒品海洛因所為，係犯毒品危害防制條例第10條
    第1項之施用第一級毒品罪。被告持有海洛因進而施用，其
    持有之低度行為應為施用之高度行為所吸收，不另論罪。再
    被告有事實欄所述之犯行，經判處有期徒刑以上之罪，分於
    93年11月25日及96年8月13日縮刑期滿執行完畢，此有臺灣
    高等法院被告前案紀錄表1份在卷可參，其受徒刑之執行完
    畢後，5年以內故意再犯本件有期徒刑以上之罪，為累犯，
    應依刑法第47條第1項規定加重其刑。爰審酌被告前因施用
    毒品犯行，經觀察勒戒執行完畢，猶不思藉機徹底戒除施用
    毒品之惡習，再次施用毒品，惟其施用毒品係自戕行為，及
    本件施用毒品之手段，其犯後坦承犯行態度良好等一切情狀
    ，量處如主文所示之刑。
據上論斷，應依刑事訴訟法第273條之1第1項、第299條第1項前
段，毒品危害防制條例第10條第1項，刑法第11條前段、第47 條
第1項，判決如主文。
本案經檢察官陳昭廷到庭執行職務。
中    華    民    國    98    年    10    月    28   日
                  刑事第六庭    法  官  蘇清水
以上正本證明與原本無異。
如不服本判決應於收受判決後10日內向本院提出上訴書狀，並應
敘述具體理由；其未敘述上訴理由者，應於上訴期間屆滿後20日
內向本院補提理由書（均須按他造當事人之人數附繕本）「切勿
逕送上級法院」。
中    華    民    國    98    年    10    月    28   日
                                書記官  邱法儒
附錄論罪科刑法條全文：
毒品危害防制條例第10條：
施用第一級毒品者，處6月以上5年以下有期徒刑。


司法院資訊處製作；財團法人民間司法改革基金會備份。
